【裁判字號】    88,訴,1187
【裁判日期】    891213
【裁判案由】    重傷害等
【裁判全文】
臺灣臺北地方法院刑事判決                        八十八年度訴字第一一八七號
    公  訴  人  臺灣臺北地方法院檢察署檢察官
    被      告  丙○○
    公設辯護人  乙○公設辯護人
右列被告因重傷害等案件，經檢察官提起公訴（八十八年度偵字第一二七Ｏ七號），
乙○判決如左：
    主  文
丙○○共同傷害人之身體，處拘役拾日，如易科罰金以參佰元折算壹日；又共同以加
害生命之事，恐嚇他人致生危害於安全，處罰金伍佰元，如易服勞役以參佰元折算壹
日。
    事      實
一、丙○○於民國（下同）八十八年五月五日下午六時二十分許，因頭部受傷由真實
    姓名年籍不詳的三名成年友人（其中一名為女性、二名為男性）陪同，至位於台
    北市○○○路五六一號之慶生醫院醫治，因健保給付問題與慶生醫院櫃檯出納甲○○、戊○○（更名為楊孟儒）發生爭執，乃與陪同前來的二名男性成年友人（
    其中一人綽號阿德），竟共同基於傷害他人身體之犯意聯絡，出手毆打戊○○及
    隨後趕來勸阻之己○○、丁○○（戊○○、己○○部分撤回告訴，詳後述），致
    丁○○受有後頸部多處表淺性擦傷（約二Ｘ零點五公分、五Ｘ一公分、七Ｘ一公
    分）、左大腿挫傷、右手肘擦傷及左胸壁挫傷之傷害，並於毆打完畢後離去時，
    與該二名成年男子，在上開地點，另基於恐嚇之犯意連絡，共同揚言要讓戊○○
    等人三天內死光光，不讓渠等踏出醫院，使甲○○等人心生畏懼，致生危害於安
    全。
二、案經丁○○訴由台北市政府警察局中山分局報告台灣台北地方法院檢察署檢察官
    偵查起訴。
    理      由
一、訊據被告丙○○於乙○審理時固不否認其曾由友人陪同至慶生醫院就醫，並因健
    保給付問題與甲○○、戊○○等人發生爭執之事實，惟矢口否認出手毆打及恐嚇
    告訴人情事，辯稱：伊只在醫院與楊小姐（即戊○○）爭吵，因當時喝醉酒對是
    否有出手打人並不清楚，但沒有出言恐嚇云云。經查，被告夥同姓名不詳之成年
    男子二名，共同毆打戊○○、己○○及丁○○三人，並恐嚇戊○○等人之事實，
    業據告訴人丁○○於警訊中指訴明確及告訴人戊○○、己○○迭於偵查、乙○審
    理中指訴不移，復經證人甲○○於偵查、乙○審理時證述屬實，並有告訴人戊○○、己○○及丁○○三人之驗傷診斷書影本四紙附卷可稽，足認被告有與另二名
    姓名不詳之成年男子共同出手毆打告訴人，被告雖以前詞置辯，尚難認為可採，
    事證明確，其犯行洵堪認定，應予依法論科。
二、核被告所為，係犯刑法第二百七十七條第一項之傷害罪。另被告丙○○以將來加
    害生命之事向戊○○等人出言恐嚇上開言語，致戊○○等人聞後心生畏懼，致生
    危害於安全之行為，核係犯刑法第三百零五條之恐嚇危害安全罪。被告丙○○就
    前開傷害、恐嚇犯行，與姓名不詳之二名成年男子間，有犯意之聯絡及行為之分
    擔，為共同正犯。被告以一恐嚇行為，恐嚇戊○○等三人，為同種類之想像競合
    犯。被告所犯上開二罪，犯意各別，構成要件互異，應分論併罰。爰審酌被告之
    犯罪動機、智識程度、手段、犯罪對告訴人所生損害、犯後積極與告訴人和解及
    其他一切情狀，分別量處如主文所示之刑，並分別諭知易科罰金及易服勞役之折
    算標準。
三、公訴意旨另以：被告丙○○於前述時地夥同二名姓名年籍不詳之成年男子毆打慶
    生醫院櫃檯人員戊○○、甲○○及己○○，致戊○○受有頭部外傷併腦挫傷，左
    耳膜外傷性破裂併聽覺喪失之重傷害及下腹疼痛、雙膝、右下肢、左上臂、左前
    臂擦傷之傷害；致己○○受有頭部外傷，右眼瞼周圍瘀腫、多處表淺性撕裂傷，
    鼻部挫傷之傷害，因認被告丙○○涉犯刑法第二百七十七條第二項傷害致重傷罪
    、第二百七十七條第一項之傷害罪嫌。
（一）經查甲○○於警訊、偵查及乙○審理時，均未指述被告丙○○有何傷害行為，
    且告訴人戊○○、己○○及丁○○三人，就本案於警訊、偵查及乙○調查、審理
    各階段，亦均未提及被告有何傷害甲○○之犯行，告訴人甲○○亦未對被告提出
    傷害告訴，惟公訴人認被告丙○○此部分犯行與乙○前述論科刑部分有裁判上一
    罪之連續犯關係，爰不就被告丙○○此部分為檢察官起訴之犯行為不受理之諭知
    。
（二）次查，告訴人戊○○所受左耳膜外傷性破裂傷併聽覺減損傷害，經乙○函請馬
    偕醫院說明結果覆稱：「依八十八年一月九日聽力測驗，結果為左耳聽力喪失約
    八十分貝」，此有馬偕紀念醫院八十八年十二月十日馬院醫耳字第八八二一一二
    號函在卷可稽，又經乙○函請國立臺灣大學醫學院附設醫院鑑定之結果認：「楊
    孟儒（即戊○○）小姐左耳平均聽力為玖拾分貝，其左耳聽力損失屬於感覺神經
    性聽力損失，回復之可能性非常小」，又「楊小姐之左耳聽力並未完全喪失，其
    對二千赫茲（Ｈｚ）以上的聽力雖已完全喪失，但對一千赫茲以下者尚有殘存聽
    力約七十一分貝，此種聽力損失應無回復之可能」，此有國立臺灣大學醫學院附
    設醫院八十九年六月十二日 (八九)校附醫秘字第一二二七八號函、八十九年八
    月十日（八九）校附醫秘字第一七八八六號函在卷可考。按刑法第十條第四項第
    六款之重傷，係指除去同項第一款至第五款之傷害而身體或健康有重大不治或難
    治之傷害者而言，如毀敗一目或二目之視能，按照該項第一款之規定，固屬重傷
    ，假使所傷之目，僅祇視力減衰，並未完全毀敗，縱令此種減衰具有不治或難治
    之情形，仍與第六款所定之內容並不相當，即祇應成立普通傷害，不能遽依重傷
    論科，最高法院二十五年上字第四六八Ｏ號判例可資參照，是告訴人戊○○之聽
    力雖然受到永久性損害，然其並未完全喪失，告訴人戊○○所受前述傷害即非刑
    法第十條第四項第二款所稱毀敗一耳或二耳聽能之重傷害，則核被告所為應係犯
    刑法第二百七十七條第一項之普通傷害罪，公訴意旨漏未斟酌此點，而認被告係
    犯刑法第二百七十七條第二項之傷害致重傷罪，尚有未洽。惟按告訴乃論之罪，
    告訴人於第一審辯論終結前得撤回其告訴，刑事訴訟法第二百三十八條第一項定
    有明文。告訴人戊○○及己○○二人已於言詞辯論終結前撤回其告訴，有乙○訊
    問筆錄（見乙○八十九年十一月十六日訊問筆錄第二頁）及撤回告訴狀附卷可稽
    ，茲因公訴人認此傷害罪嫌與前揭論罪科刑部分有連續犯之裁判上一罪關係，亦
    不另為不受理判決之諭知，附此敘明。
據上論斷，應依刑事訴訟法第二百九十九條第一項前段，刑法第二十八條、第二百七
十七條第一項、第三百零五條、第四十一條、第四十二條第二項，罰金罰鍰提高標準
條例第一條前段、第二條，判決如主文。
本案經檢察官林淑玲到庭執行職務
中      華      民      國    八十九    年     十二     月     十三     日
                                    臺灣臺北地方法院刑事第三庭
                                        法  官  吳  淑  惠
右正本證明與原本無異。
如不服本判決，應於判決送達後十日內向乙○提出上訴狀 (應附繕本) ，上訴於臺灣
高等法院。
                                        書記官  林  淑  卿
中      華      民      國    八十九    年     十二     月     十三     日
附錄本案論罪科刑法條全文：
刑法第二百七十七條第一項：
傷害人之身體或健康者，處三年以下有期徒刑，拘役或一千元以下罰金。
刑法第三百零五條：
以加害生命、身體、自由、名譽、財產之事恐嚇他人，致生危害於安全者，處二年以
有期徒刑、拘役或三百元以下罰金。


司法院資訊處製作；財團法人民間司法改革基金會備份。
